臺灣高雄地方法院刑事判決　　　　　 100年度審易字第2219號
公　訴　人　臺灣高雄地方法院檢察署檢察官
被　　　告　李信盈
上列被告因竊盜案件，經檢察官提起公訴（100年度偵字第13702
、15041、5927、6587號），本院合併審理，被告就被訴事實為
有罪之陳述，經本院告知簡式審判程序之旨，並聽取被告與公訴
人之意見後，裁定依簡式審判程序審理，判決如下：
    主  文
李信盈犯竊盜共捌罪，均累犯，各處有期徒刑肆月。又犯攜帶兇
器竊盜罪，累犯，處有期徒刑捌月，扣案之T型扳手貳支，均沒
收。應執行有期徒刑貳年捌月，扣案之T型扳手貳支，均沒收。
    事  實
一、李信盈前於民國93年間因違反毒品危害防制條例、搶奪等案
    件，經法院分別判處有期徒刑10月、1年確定，嗣經法院裁
    定合併應執行刑為1年6月確定；另於94年間，先因公共危險
    案件，經法院判處有期徒刑7月確定，後因重利案件，經法
    院判處有期徒刑1年2月減為7月確定，嗣上開公共危險及重
    利案件所處罪刑，經法院裁定減刑及合併定應執行刑為9月
    15日確定，與上開應執行刑1年6月接續執行，甫於97年2 月
    6日縮刑期滿執行完畢。詎仍不知悔改，意圖為自己不法之
    所有，分別為下列竊盜犯行：
（一）(1)於99年12月10日凌晨0時許，騎乘其兄所有車號CIP-13
      3 號重型機車，前往高雄市○○區○○街73號1樓，進入
      騎樓徒手竊取游燦王放置在茶桌上之玉飾1塊、玉幣1塊、
      紫砂蟾蜍1隻、鈦金龍龜1隻、鈦金蟾蜍1隻、紫金黃金柱3
      支、茶壺7支、普洱茶茶餅4塊、普洱茶1甕、沉香1盒、沉
      香1盒、PHS行動電話1支 (總價值約新臺幣（下同）10萬
      元)，得手後駕車逃逸。嗣於100年2月10日下午2時55分許
      在高雄市苓雅區○○○路與福德三路口，經警循線查獲。
      李信盈於上開竊盜犯行為警查獲後，(2)另意圖為自己不法
      之所有，夥同不知情之李國春於100年2月18日17時許，由
      李信盈騎乘上開重型機車附載李國春，前往黃雅惠所經營
      位於高雄市鼓山區○○○路1-8號1樓之奇石展示店，2 人
      一起進入該展示店趁機徒手竊取黃雅惠所有珍奇石頭（價
      值2萬元）1顆得手，於將該石頭搬運至門外停放重型機車
      旁準備離去之際，為警當場查獲。
（二）先後於附表所示之時間，各騎乘其兄李信輝所有之車號
      CIP-133號重型機車，至高雄市○○區○○街30號騎樓下
      ，依序徒手竊取劉又慶所有如附表所示之物，得手後騎車
      逃離現場。嗣於100年3月16日7時45分許，劉又慶發現有
      異並調閱監視錄影畫面後，報警循線查獲上情。
（三）(1)於100年4月14日17時許，在高雄市○○區○○路3段207
      號「隆景科技電腦公司」內，趁店內負責人蔡育泰不注意
      之際，竊走顧客送修置於店內展示架上之廠牌MSI、型號
      MS-1414號筆記型電腦1台得手。(2)另於100年4月28日3時
      許，在高雄市○鎮區○村街63號前，持客觀上足供兇器使
      用之T型扳手2支，竊取陳冠泰所管理之車號6905-ZL自小
      客貨車得手。嗣李信盈將上開竊得之筆記型電腦交由不知
      情之李宜峰於100年4月28日15時許持至高雄市○○區○○
      路與中華路口跳蚤市場欲兜售時，為員警發現來源可疑，
      循線查獲上開(1)犯行，並前往李信盈位於高雄市○○區○
      ○路133號住處搜索扣得上開T型扳手2支，李信盈復於有
      偵查犯罪之警察機關尚未知何人為(2)犯行前，即向警自首
      而願意接受裁判。
二、案經黃雅惠、劉又慶、蔡育泰分別訴由高雄市政府警察局苓
    雅分局、鼓山分局、三民第一分局移送臺灣高雄地方法院檢
    察署偵查起訴。
    理  由
一、本件被告所犯係死刑、無期徒刑、最輕本刑為3年以上有期
    徒刑以外之罪，其於準備程序進行中，就被訴事實為有罪之
    陳述，經受命法官告知簡式審判程序之旨，並聽取當事人之
    意見後，本院認無不得或不宜改依簡式審判程序進行之情形
    ，爰依刑事訴訟法第273條之1第1項規定，裁定本件進行簡
    式審判程序。又本件卷內之證據資料，依同法第273條之2規
    定，不受同法第159條第1項關於傳聞法則規定之限制，依法
    均有證據能力，合先敘明。
二、上揭事實，業據被告李信盈於警詢、偵訊及本院審理時均坦
    承不諱，核與證人即被害人黃雅惠、劉又慶、蔡育泰、陳冠
    泰、證人即與被告一起搬運事實欄一（一）(2)奇石之李國春
    、證人即被告上開作案所騎乘機車之登記名義人李信輝之相
    符，復有事實欄一（一）(1)、(2)所竊得之沈香1盒、石頭1顆
    之贓物認領保管單各1紙、事實欄一（二）犯行之監視錄影
    擷取照片及現場照片62張、事實欄一（三）(1)、(2)所竊得財
    物之贓物認領保管單各1張在卷可佐，足認被告任意性之自
    白與事實相符，堪予採信。從而，本件事證明確，被告犯行
    洵堪認定，應依法論科。
三、核被告李信盈如事實欄一（一）、（二）、（三）(1)所為，
    均係犯刑法第320條第1項之竊盜罪；如事實欄一（三）(2)所
    為，則係犯刑法第321條第1項第3款之攜帶兇器竊盜罪。其
    利用不知情之李國春為事實欄一（一）(2)犯行，為間接正犯
    。被告先後9次竊盜犯行，犯意各別，行為互殊，應予分論
    併罰。被告有上開事實欄所載之前科及執行紀錄，有臺灣高
    等法院被告前案紀錄表附卷可稽，其受有期徒刑之執行完畢
    後，5年以內故意再犯本件有期徒刑以上之上開9罪，各為累
    犯，均應依刑法第47條第1項規定，加重其刑。又被告就事
    實欄一（三）(2)所載犯行，於有偵查犯罪之警察機關尚未知
    何人犯罪前，即向警坦承並自願接受裁判，此有本院公務電
    話在卷可憑，符合自首之規定，爰依刑法第62條前段規定，
    減輕其刑，並依法先加後減之。爰審酌被告前有竊盜、搶奪
    等財產犯罪之前科，有上開臺灣高等法院被告前案紀錄表1
    份在卷可參，竟不知悔改，不思以正當途逕賺取生活所需，
    再任意竊取他人物品，侵害他人財產法益，價值觀念偏差，
    顯無警惕、悔改之意，並斟酌其各次竊取財物之價值，及其
    犯後坦承犯行，態度尚可，暨其犯罪動機、目的、手段、所
    生危害等一切情狀，分別量處如主文所示之刑，並定其應執
    行之刑，以示懲儆。末扣案之T型扳手2支，均為被告所有，
    係其為事實欄一（三）(2)之竊盜犯行所攜帶之兇器，此據其
    坦承明確，爰依刑法第38條第1項第2款規定，在該次竊盜罪
    刑項下，宣告沒收。
據上論斷，應依刑事訴訟法第273條之1、第284條之1、第299條
第1項前段，刑法第321條第1項第3款、第320條第1項、第47條第
1項、第62條前段、第38條第1項第2款、第51條第5款，刑法施行
法第1條之1，判決如主文。
本案經檢察官陳孟皇到庭執行職務。
中    華    民    國   100    年    10    月    28    日
                  刑事第十庭    法  官  洪培睿
以上正本證明與原本無異。
如不服本判決應於收受送達後10日內向本院提出上訴書狀，並應
敘述具體理由；如未敘述上訴理由者，應於上訴期間屆滿後20日
內向本院補提理由書（均須按他造當事人之人數附繕本）「切勿
逕送上級法院」。
中    華    民    國   100    年    10    月    28    日
                                書記官  林豐富
中華民國刑法第320條
（普通竊盜罪、竊佔罪）
意圖為自己或第三人不法之所有，而竊取他人之動產者，為竊盜
罪，處5  年以下有期徒刑、拘役或 5 百元以下罰金。
意圖為自己或第三人不法之利益，而竊佔他人之不動產者，依前
項之規定處斷。
前二項之未遂犯罰之。
中華民國刑法第321條
（加重竊盜罪）
犯竊盜罪而有下列情形之一者，處 6 月以上、5 年以下有期徒
刑，得併科新臺幣 10 萬元以下罰金：
一、侵入住宅或有人居住之建築物、船艦或隱匿其內而犯之者。
二、毀越門扇、牆垣或其他安全設備而犯之者。
三、攜帶兇器而犯之者。
四、結夥三人以上而犯之者。
五、乘火災、水災或其他災害之際而犯之者。
六、在車站、埠頭、航空站或其他供水、陸、空公眾運輸之舟、
    車、航空機內而犯之者。
前項之未遂犯罰之。
附表：
┌──┬──────┬────────────┐
│編號│   犯罪時間 │      竊取物品          │
├──┼──────┼────────────┤
│ 1  │100年2月17日│紫玉石1袋。【值約新臺幣 │
│    │11時11分許  │（下同）6萬元】         │
├──┼──────┼────────────┤
│ 2  │100年2月18日│寶石原礦1批。           │
│    │16時1分許   │（值約2萬元）           │
├──┼──────┼────────────┤
│ 3  │100年2月27日│寶石原礦1批。           │
│    │12時51分許  │（值約8,000元）         │
├──┼──────┼────────────┤
│ 4  │100年3月16日│寶石原礦1批。           │
│    │4時59分許   │（值約4萬元）           │
├──┼──────┼────────────┤
│ 5  │100年3月16日│木化玉1支。             │
│    │17時30分許  │（值約6萬元）           │
└──┴──────┴────────────┘